# 请教陈版：每股收益计算

提问人：跨度防护 时间：2019-08-15 17:22:40
案例： 1 、A公司 2019 年 3 月 16 日向 100 名员工发行 100 股限制性股票，分三期解锁，每期解锁比例 30%、30%、40%；
2 、解锁条件为 2019 年较 2018 年收入增长不低于 10%， 2020 年较 2019年收入增长不低于 15%， 2021 较 2020 年收入增长不低于 20%；
3 、若员工离职或不满足解锁条件，公司回购股份，回购金额为员工原购买金额扣除已取得股利；
4 、 2019 年 3 月 1 日授予日授予价格为 10 元/股，当日股价为 15 元/股；
5 、公司 2019 年1-6 月净利润 100 元，不考虑限制性股票的发行在外普通股的加权平均数为 100 股；
6 、根据 BS 模型计算的各期公允价分别为 3 元/股、 2 元/股、 1 元/股，据此计入各期股权激励成本。
请教陈版：
1 、半年报：基本每股收益不考虑限制性股票；稀释每股收益具体如何计算？
各剔除因素分别代表什么？
2 、因为加权平均净资产收益率未引入稀释性的概念。在考虑该项目下股本变动的时，由于限制性股票增加了股本、资本公积，减少了库存股，差额已相抵。是否在计算时，不考虑限制性股票的影响？

回答人：chenyiwei
1 、由于本案例中现金股利可撤销，故根据《企业会计准则解释第 7 号》第五条规定，解锁条件包含业绩条件的，企业应假设资产负债表日即为解锁日并据以判断资产负债表日的实际业绩情况是否满足解锁要求的业绩条件。若满足业绩条件的，应当参照上述解锁条件仅为服务期限条件的有关规定计算稀释性每股收益（即，应假设资产负债表日尚未解锁的限制性股票已于当期期初 (或晚于期初的授予日) 全部解锁，并参照《企业会计准则第 34号——每股收益》中股份期权的有关规定考虑限制性股票的稀释性。其中，行权价格为限制性股票的发行价格加上资产负债表日尚未取得的职工服务按《企业会计准则第 11 号——股份支付》有关规定计算确定的公允价值。锁定期内计算稀释每股收益时，分子应加回计算基本每股收益分子时已扣除的当期分配给预计未来可解锁限制性股票持有者的现金股利或归属于预计未来可解锁限制性股票的净利润）；若不满足业绩条件的，计算稀释性每股收益时不必考虑此限制性股票的影响。
2 、计算加权平均净资产收益率时无需特殊考虑，按常规公式计算即可。可以认为 “由于限制性股票增加了股本、资本公积，减少了库存股，差额已相抵。故在计算时，不考虑限制性股票的影响”。

提问人：跨度防护 时间：2019-08-16 11:46:37
请教陈版： 2019 年存在资本公积转增股本， 2018 年每股收益需要重算，2018 年净资产收益率需要重算吗？如需，放在哪个项目？

回答人：chenyiwei
净资产收益率不需要重算。此类所有者权益内部结转不影响归母净资产。

提问人：跨度防护 时间：2019-08-17 15:54:28
请教陈版，每期摊销限制性股票成本，增加的资本公积，需要在计算净资产收益率时考虑吗？

回答人：chenyiwei
对应于净利润的计算方法，按照【全年发生数/2】纳入分母。